# 超募资金定期利息收入是否作为非经常损益

提问人：ly680418 时间：2011-07-23 11:50:09
陈版你好：超募资金定期利息收入金额较大是否作为非经常损益？请速回，非常感谢！

回答人：chenyiwei
多数情况下可能认为不属于。这也是募集资金为企业带来收益的一种形式。将来超募资金投入到项目上之后，这部分收益就会转为项目的经营损益。